臺灣臺南地方法院刑事判決　　　　　　　 96年度訴字第829號
公　訴　人　臺灣臺南地方法院檢察署檢察官
被　　　告　乙○○
上列被告因傷害等案件，經檢察官提起公訴（九十六年度偵字第
九０五五號），被告於本院準備程序進行中，先就被訴事實為有
罪之陳述，經本院合議庭裁定由受命法官獨任進行簡式審判程序
，判決如下：
    主  文
乙○○傷害直系血親尊親屬之身體，累犯，處有期徒刑貳年陸月
；又傷害人之身體，累犯，處有期徒刑肆月；又過失傷害人，累
犯，處有期徒刑月。應執行有期徒刑年。
    事  實
一、乙○○前於民國八十九年間，因傷害直系血親尊親屬、妨害
    自由等案件，經本院分別判處有期徒刑一年六月、七月確定
    ，並經定應執行有期徒刑二年，甫於九十一年十一月十五日
    執行完畢。詎仍不知悔改，先後為下述犯行：
（一）九十六年四月七日上午六時三十分許，在其位於臺南縣新
      市鄉潭頂村一八一號住處內，因土地回饋金事宜與其父丙○○發生口角，即基於傷害直系血親尊親屬身體之犯意，
      先徒手復持球棒（未扣案）毆打丙○○，致丙○○受有頭
      部外傷併蜘蛛膜下腔出血、頭部撕裂傷、左手及左大腿挫
      傷等傷害。
（二）九十六年四月八日上午九時三十分許，在臺南縣新市鄉潭
      頂村一八四號潭頂村活動中心內，因唱歌糾紛與丁○○發
      生口角，即基於傷害人之身體之犯意，持鐵製椅子毆打丁○○，致丁○○受有後頸紅腫之傷害。
（三）九十六年五月一日十四時二十分許，在同上活動中心內，
      因細故先與義工班長李佳蓉發生爭執，遂基於傷害李佳蓉
      之犯意，持長椅丟擲李佳蓉而未擊中，惟疏於注意，不慎
      將該長椅丟擲擊中在旁之甲○○，致甲○○受有左足膝挫
      傷之傷害。
四、案經丙○○、丁○○、甲○○訴由臺南縣警察局善化分局報
    請臺灣臺南地方法院檢察署檢察官偵查起訴。
    理  由
一、本案被告乙○○所犯刑法第二百八十條、第二百七十七條第
    一項之傷害直系血親尊親屬罪、第二百七十七條第一項之普
    通傷害罪、第二百八十四條第一項前段之過失傷害罪，均非
    死刑、無期徒刑或最輕本刑有期徒刑三年以上之罪，亦非高
    等法院管轄第一審案件，且於準備程序進行中，被告先就被
    訴事實為有罪之陳述（見本院卷第二二頁），經告知被告簡
    式審判程序之旨，並聽取檢察官、被告之意見後，本院合議
    庭裁定由受命法官進行簡式審判程序，是本案之證據調查，
    依刑事訴訟法第二百七十三條之二規定，不受同法第一百五
    十九條第一項、第一百六十一條之二、第一百六十一條之三
    、第一百六十三條之一及第一百六十四條至第一百七十條規
    定之限制，合先敘明。
二、上開犯罪事實，業據被告於審理時坦承不諱，並經證人即告
    訴人丙○○、丁○○、甲○○於警詢時證述明確，且經證人
    吳坤藤於警詢證述屬實，復有財團法人奇美醫院診斷證明書
    、謝醫院診斷證明書各一份、現場照片二張在卷可稽（見警
    卷第八、十八、二四頁），是被告上開自白，核與事實相符
    ，堪以採信。本件事證已臻明確，被告犯行洵堪認定，自應
    依法論科。
三、核被告於事實一（一）所為，係犯刑法第二百八十條、第二
    百七十七條第一項之傷害直系血親尊親屬罪；事實一（二）
    所為，係犯刑法第二百七十七條第一項之普通傷害罪；事實
    一（三）所為，係犯刑法第二百八十四條第一項前段之過失
    傷害罪。被告所犯上開三罪間，犯意各別，行為互殊，應分
    論併罰。再被告有如事實欄所載之前案科刑及執行紀錄，有
    卷附臺灣高等法院被告前案紀錄表可按，其受有期徒刑之執
    行完畢，五年以內故意再犯有期徒刑以上之罪，為累犯，各
    應依刑法第四十七條第一項規定加重其刑。爰審酌被告前已
    有傷害其父親即告訴人丙○○之前案紀錄，然其毫不知悔改
    ，亦不思為人子女應善盡孝道，僅因細故即率爾徒手並持球
    棒毆打親生父親之身體，犯罪手段惡劣，告訴人三人所受傷
    害之程度，迄未獲得告訴人三人之諒解，及其犯罪後坦承犯
    行等一切情狀，分別量處如主文所示之刑，並定應執行之刑
    。
據上論斷，應依刑事訴訟法第二百七十三條之一第一項、第二百
九十九條第一項前段，刑法第二百七十七條第一項、第二百八十
條、第二百八十四條第一項前段、第四十七條第一項、第五十一
條第五款，判決如主文。
本案經檢察官劉聰熙到庭執行職務。
中　　華　　民　　國　　96　　年　　7 　　月　　17　　日
　　　　　　　　　刑事第三庭    法　官　張銘晃
如不服本判決應於收受本判決後10日內向本院提出上訴書狀，並
應敘述具體理由。如未敘述上訴理由者，應於上訴期間屆滿後20
日內向本院補提理由書狀（均須按他造當事人之人數附繕本）「
切勿逕送上級法院」。
　　　　　　　　　　　　　　　　書記官  林憶梅
中　　華　　民　　國　　96　　年　　7 　　月　　18　　日
附錄本案論罪科刑法條全文：
刑法第277條
傷害人之身體或健康者，處3年以下有期徒刑、拘役或1千元以下
罰金。犯前項之罪因而致人於死者，處無期徒刑或7年以上有期
徒刑；致重傷者，處3年以上10年以下有期徒刑。
刑法第280條
對於直系血親尊親屬，犯第277條或第278條之罪者，加重其刑至
二分之一。
刑法第284條
因過失傷害人者，處6月以下有期徒刑、拘役或5百元以下罰金，
致重傷者，處1年以下有期徒刑、拘役或5百元以下罰金。
從事業務之人，因業務上之過失傷害人者，處1年以下有期徒刑
、拘役或1千元以下罰金，致重傷者，處3年以下有期徒刑、拘役
或2千元以下罰金。
